【裁判字號】    91,訴,951
【裁判日期】    920206
【裁判案由】    違反毒品危害防制條例
【裁判全文】
臺灣屏東地方法院刑事判決                          九十一年度訴字第九五一號
    公  訴  人  臺灣屏東地方法院檢察署檢察官
    被      告  乙○○
右列被告因違反毒品危害防制條例案件，經檢察官提起公訴（九十一年度偵字第一二
三一號、一五四○號），本院判決如左：
    主  文
乙○○連續施用第一級毒品，累犯，處有期徒刑壹年，扣案之第一級毒品海洛因壹包
（淨重零點零捌公克）沒收銷燬之，注射針筒支沒收。
    事  實
一、乙○○前因施用毒品案件，經法院裁定送觀察、勒戒後，評定為無繼續施用毒品
    之傾向，經臺灣屏東地方法院檢察署檢察官於民國八十七年八月十一日，以八十
    七年度偵字第四八一八號不起訴分確定。復曾因犯竊盜案件，經本院於八十八年
    三月十一日以八十七年度易字第一九六四號判處有期徒刑二年確定，於八十八年
    四月二十八日入監服行，於八十九年十月二十六日縮短刑期假釋出獄，甫於九十
    年四月七日假釋期滿，詎不知悔改，於前述不起訴處分確定後五年內，復基於施
    用第一級毒品海洛因之概括犯意，自九十一年九月上旬某日起至九十一年十一月
    二十日上午八時三十分許止，其在屏東縣長治鄉○○村○○路二一八號住處及長
    治鄉友人住處，將海洛因摻水以針筒注射血管之方式，施用第一級毒品海洛因多
    次。嗣於九十一年十月五日上午十時二十時許，在屏東縣內埔鄉○○路四六六號
    市外桃園汽車旅館二二五號房前為警查獲（同時在場李怡華業據檢察官另案提起
    公訴），並扣得其所有海洛因一小包毛重○．二公克、淨重○．○八公克（包裝
    重○．二二公克）及注射針筒二支，經採集乙○○之尿液送驗呈嗎啡陽性反應。
    嗣於九十一年十一月二十一日上午八時三十分許，經乙○○之母親丙○○親見乙
    ○○仍在施用海洛因，在丙○○勸導下，於偵查機關尚未發覺犯罪行為人前，主
    動透過丙○○向屏東縣警察局屏東分局長治派分駐所員警甲○○表明其再度連續
    施用海洛因，並自動交出所有注射針筒一支，始知上情，嗣採取其尿液送驗結果
    呈嗎啡陽性反應。嗣經依本院以九十一年度毒聲第一○四五號裁定送觀察、勒戒
    後，認有繼續施用毒品傾向。
二、案經屏東縣警察局屏東分局及屏東縣警察局內埔分局報告臺灣屏東地方法院檢察
    署檢察官偵查起訴。
    理  由
一、右開事實，業經被告乙○○自白不諱，核與證人丙○○於警訊及本院審理所證述
    之情節相符，復有扣案海洛因一小包淨重○．○八公克及注射針筒三支可稽，另
    被告二次為警查獲時所排放之尿液經檢驗結果均呈海洛因陽性反應，亦有屏東縣
    衛衛生局煙毒及麻醉藥品類委託檢驗結果通知書二紙及台灣檢驗科技股份有限公
    司濫用藥物尿液檢驗報告一紙在卷可佐。又扣案上開海洛因毛重○．二公克，淨
    重○．○八公克，經檢驗結果含有第一級毒品海洛因成份，有卷附法務部調查局
    鑑定通知書可參。又被告前因施用毒品案件，經法院裁定送觀察、勒戒後，評定
    為無繼續施用毒品之傾向，經臺灣屏東地方法院檢察署檢察官於八十七年八月十
    一日，以八十七年度偵字第四八一八號不起訴分確定後，其五年內再犯毒品危害
    防制條例第十條之罪，經裁定送觀察勒戒，認有繼續施用毒品傾向，有臺灣屏東
    地方法院檢察署刑案資料查註紀錄表、臺灣高等法院被告全國前案紀錄表各一份
    及臺灣屏東看守所九十一年十二月九日屏所衛字第○九一○○○二六四六號函送
    之證明書一份附卷可參。被告罪證明確，應予依法論科。
二、核被告乙○○所為，係犯毒品危害防制條例第十條第一項之罪。被告為施用而持
    有第一級毒品，其持有之低度行為，已為施用之高度行為所吸收，均不另論罪；
    其施用第一毒品洛因行為時間密接、犯罪構成要件相同，顯係基於概括犯意為之
    ，應依連續犯規定論處，並加重其刑。又被告曾犯竊盜案件，經本院於八十八年
    三月十一日以八十七年度易字第一九六四號判處有期徒刑二年確定，於八十八年
    四月二十八日入監服行，於八十九年十月二十六日縮短刑期假釋出獄，甫於九十
    年四月七日假釋期滿，其未執行之刑，以已執行論，有臺灣高等法院被告全國全
    案紀錄表及臺灣屏東地方法院檢察署刑案資料查註紀錄表各一份在卷可考，其於
    執行完畢後五年內，再犯本件有期徒刑以上之刑之罪，為累犯，應依刑法第四十
    七條規定遞加重其刑。另被告雖就其自九十一年十月六日起迄同年十一月二十一
    日上午八時三十分許止，連續施用海洛因多次之犯行，於偵查機關尚未發覺犯罪
    行為人前，透過其母親丙○○主動向偵查機關表明，並據證人丙○○及甲○○到
    庭證述屬實，惟此該部分施用海洛因之行為如各別觀察，雖符合自首要件，惟連
    續犯係裁判上一罪，其刑罰權亦屬單一，無從分割就各次犯行減輕其刑，故其中
    一部分行為，既已被偵查機關發覺，雖在司法機關訊問中被告陳述其未發覺之部
    分犯罪行為，僅能謂為自白，並不符合刑法第六十二條之規定，而認對全部犯罪
    有自首之效力，予以減輕其刑（八十一年度台上第四七０三號判決先例參照），
    附此敘明。爰審酌被告前因施用毒品犯行，甫經一次觀察、戒勒後，仍故態復萌
    ，再施用毒品不輟，無視於毒品對於自身健康之戕害及國家對於杜絕毒品犯罪之
    禁令，惡性非輕，並審酌被告施用毒品之次數、就部分犯行主動向偵查機關坦承
    罪行，犯後態良好等一切情狀，量處如主文所示之刑，以資儆懲。扣案之海洛因
    一小包淨重○．○八公克，應依毒品危害防制條例第十八條第一項前段之規定沒
    收銷燬之；至於另扣案針筒三支，為被告所有供其施用海洛因所用之物，業據其
    供明在卷，爰依刑法第三十八條第一項第二款之規定，併予宣告沒收。
據上論斷，應依刑事訴訟法第二百九十九條第一項前段，毒品危害防制條例第十條第
一項、第二十條第三項前段、第十八條第一項前段，刑法第十一條前段、第五十六條
、第四十七條、第三十八條第一項第二款，判決如主文。
中      華      民      國    九十二    年      二      月      六      日
                            臺灣屏東地方法院刑事第五庭
                                        法  官   楊萬益
右正本證明與原本無異。
如不服本判決應於收受本判決送達後十日內向本院提出上訴書狀，其未敘述上訴理由
者，並得於提起上訴後十日內向本院補提理由書狀（均須按他造當事人之人數附繕本
 ）「切勿逕送上級法院」
                                        書記官   呂坤宗
中    華    民    國     九十二      年      二      月       七      日
附錄論罪科刑之法條︰
毒品危害防制條例第十條
施用第一級毒品者，處六月以上五年以下有期徒刑


司法院資訊處製作；財團法人民間司法改革基金會備份。
